# 生产制造企业通过供应链销售商品下收入确认时点问题

提问人：zsyrogers 时间：2019-11-08 06:30:16
请教陈版，目前某 IPO 客户拟通过供应链销售商品，具体如下：
甲公司 T 日向 A供应链公司销售产品，并与 A 供应链公司和下游客户B签署供货三方协议，A 供应链公司向甲公司采购产品并销售给客户 B ，采购单价为 P1，A 供应链公司赚取固定收益 P12%; 销售单价为客户 B 实际领用当天的市场均价 P2, P1(1+2%) 和 P2之间价格差异由甲公司承担；
T+5日，A 供应链公司完成收货，T+30日，A 供应链公司向甲公司支付货款，T+45 日，客户 B领用完毕该批货物，并与供应链公司结算，供应链公司实际结算价格为 P2,T+50 日，供应链公司与甲公司完成价格差异的结算，多退少补。请问陈版收入确认时点应该为 T+5，还是 T+50？若是 T+5 确认收入，收入金额如何确定？谢谢

回答人：chenyiwei
本案例中供应链公司为代理人，收入确认时点应为商品控制权转移给客户 B之日，即 T+45日。
收入金额为供应链公司与最终客户的结算价格 P2，甲公司所承担的价格差异调整销售费用。